【裁判字號】    97,裁,2578
【裁判日期】    970430
【裁判案由】    綜合所得稅
【裁判全文】
最  高  行  政  法  院  裁  定
                                     97年度裁字第02578號
再 審原 告  甲○○○
                        送達代.
                        羅斯福.
再 審被 告  財政部臺灣省北區國稅局
代  表  人  陳文宗
上列當事人間綜合所得稅事件，再審原告對於中華民國95年9月
7日本院95年度判字第1474號判決，提起再審之訴，本院裁定如
下：
    主  文
再審之訴駁回。
再審訴訟費用由再審原告負擔。
    理  由
一、按再審原告提起再審之訴，應依行政訴訟法第277條第1項第
    4款表明再審理由，此為必須具備之程式。所謂表明再審理
    由，必須指明確定判決有如何合於法定再審事由之具體情事
    ，始為相當，倘僅泛言有何條款之再審事由，而無具體情事
    者，尚難謂已合法表明再審理由。如未表明再審理由，法院
    無庸命其補正。
二、本件再審原告主張本院95年度判字第1474號判決（下稱原判
    決）有行政訴訟法第273條第1項第1款所定事由，對之提起
    再審之訴，其再審意旨略以：原判決既肯定再審原告系爭所
    得在民國87年即已實現，竟引用所得稅法第71條第1項規定
    ，認為再審原告於88年3月間辦理87年度綜合所得稅申報時
    ，財政部69年5月9日台財稅字第33694號函及81年5月29日台
    財稅字第810140011號函已失效，而無稅捐稽徵法第1條之1
    規定之適用，原判決顯錯認稅捐法理，並有判決不適用稅捐
    稽徵法第1條之1的違誤；且再審原告以行為時有效之財政部
    函釋及公司法第238條為信賴基礎而完成系爭經濟行為，原
    判決竟認系爭事件之本稅及漏稅罰均無信賴保護原則之適用
    ，顯有不適用信賴保護原則。另前程序原審判決無視於再審
    原告之申報理由係憑當時有效之財政部函釋及公司法，竟未
    詳具處罰再審原告0.5倍罰鍰之理由，且原判決竟認前程序
    原審斟酌全辯論意旨及調查證據之結果，以再審被告對再審
    原告87年度綜合所得稅所為之補稅及裁罰處分，洵屬合法有
    據，顯有違反行政罰法第8條及司法院釋字第616號解釋意旨
    之違法云云。經核其再審訴訟所表明之再審理由，業經再審
    原告在本院提起上訴時提出主張，並經原判決論駁甚明，再
    審原告仍執陳詞而為主張，然對於上開判決究有如何合於行
    政訴訟法第273條第1項第1款規定之具體情事，則未據敘明
    ，復未具體指明原判決所適用之法規與該案應適用之現行法
    規究有如何相違背，或與解釋、判例有所牴觸之情形，其泛
    指原判決有不適用法規之違法，難謂已合法表明再審事由，
    依上說明，其再審之訴不合法，應予駁回。
三、依行政訴訟法第278條第1項、第104條、民事訴訟法第95條
    、第78條，裁定如主文。
中    華    民    國    97    年    4     月    30    日
                    最高行政法院第六庭
                        審判長法官  吳  明  鴻
                              法官  鄭  小  康
                              法官  黃  本  仁
                              法官  林  茂  權
                              法官  林  樹  埔
以  上  正  本  證  明  與  原  本  無  異
中    華    民    國    97    年    5     月    1     日
                              書記官  王  福  瀛


司法院資訊處製作；財團法人民間司法改革基金會備份。
